# Cynthia Michelle Hernández Galindo
# 999006732
# Laboratorio 2
# Fundamentos de Programación y Scripting

```{r}
install.packages("nycflights13")
library("nycflights13")
library("dplyr")

View(planes)
View(airlines)
View(airports)
View(weather)
View(flights)

```
1. Inner-join
1.1. Conecte fligths con planes
1.2. Conecte fligths con airlines
1.3. Conecte fligths con airports (según el esquema de arriba existe una doble relación de
airports hacía fligths)
1.4. Conecte flights con weather (según esquema de arriba, hay 5 variables que relacionan
a ambas tablas)

```{r}
#1.1 
flights %>%
  inner_join(planes, by="tailnum", suffix=c("-flights","-planes"))
  
```
```{r}
#1.2
flights %>%
  inner_join(airlines, by="carrier", suffix=c("-flights","-airlines"))

```
```{r}
#1.3
flights %>%
  inner_join(airports, by=c("origin"="faa"), suffix=c("-flights_origin","-airports"))%>%
  inner_join(airports, by=c("dest"="faa"))

```
```{r}
#1.4
flights %>%
  inner_join(weather, by=c("year", "month", "day", "hour", "origin"), suffix=c("-flights","-weather"))

```
2. Data manipulation
2.1. Utilice el verbo count en flights y envíe como parámetro las variables year, month, day.
Luego filtre n para que sea mayor a 1000. Por último ordene n con el verbo arrange y devuelva el resultado.

```{r}
flights %>%
  count(year, month, day) %>%
  filter(n > 1000) %>%
  arrange(desc(n))
```


2.2. Utilice el concepto de selección por rango (aplicando el operador “:”) para obtener las variables year hacia day. También agregue a esta selección hour, origin, dest, tailnum, carrier, arr_delay, dep_delay, por último almacene el resultado en la variable
flights_selected.

```{r}

```



2.3. Utilice left_join para combinar airlines y flights_selected. Al obtener el resultado, utilice el verbo select para eliminar las columnas origin y dest (utilice el operador “-” para descartar estas columnas únicamente). Por último agregue una nueva columna con el verbo mutate, asigne el nombre tot_delay y opere la suma de arr_delay y dep_delay.

2.4. Utilice inner_join para combinar flights y weather, luego agrupe por la variable precip. 
Utilice summarize para encontrar el promedio de la variable dep_delay (aplicando la función mean), asigne al promedio el nombre delay. Al utilizar la función mean agregue el parámetro na.rm y asígnele TRUE por defecto. A continuación un ejemplo:
mean(variable, na.rm = TRUE)
Esta expresión simplemente indica a R que si encuentra valores perdidos en la variable los elimine.
Luego agregue la función replace_na y aplíquelo a la variable delay sustituyendo NA por cero. Por último almacene el resultado en la variable precip_delay.

2.5. Utilice la variable precip_delay para crear un gráfico de puntos tomando de eje x la variable precip y para y la variable delay.

2.6. Utilice fligths y aplique filter tomando en cuenta la siguiente condición: Que year sea igual a 2013, que month sea igual a 5 y que day sea igual a 10. Luego agrupe por la variable dest. Después utilice summarize para obtener el promedio de la variable
arr_delay, establezca el parámetro na.rm en TRUE y asigne al promedio el nombre de delay. Conecte el resultado anterior por medio de inner_join a la tabla airports y asignelo a la variable flights_airports.

2.7. Utilice la variable flights_airports para crear un gráfico de puntos tomando de eje x la variable lon y para y la variable lat. Defina el color y el tamaño por medio de la variable delay. El tamaño se establece por medio del parámetro size.

2.8. Utilice inner_join para combinar flights y planes. Agregue los sufijos _flights y _planes respectivamente. Por último utilice la función transmute para seleccionar las variables tailnum y manufacturer, pero además agregue la variable pi que almacene la suma de dep_delay y arr_delay, yluego divida por air_time. Ejemplo:
(dep_delay + arr_delay) / air_time


